# 并购贷利息

提问人：yuanmohai 时间：2021-04-16 17:33:05
请教陈版主和各位大神：
甲公司是一家国企，与其他合伙人成立有限合伙企业，甲公司出资比例7%以有限合伙的形式，甲公司出资76%，是有限合伙人，成立有限合伙企业目的是以有限合伙企业收购A公司35%股权，意图A上市后转让股权取得收益。甲公司以并购贷款的方式置换出之前为投资借母公司的钱，并购贷款的利息该如何入账。
甲公司对有限合伙企业的投资计入长投，预计在有限合伙企业转让股权之前基本无法获取收益，在有限合伙企业转让股权后会获取超额收益，那在这段时间，并购贷利息计入各年度损益，在转让年度获取较大的投资收益，关于该股权投资的收益和成本是不是不配比。如果资本化，有没有依据请教各位大神，并购贷利息如何入账，既符合准则又符合实际情况

回答人：chenyiwei
长期股权投资不属于《企业会计准则第 17 号——借款费用》所定义的“符合资本化条件的资产”，即“需要经过相当长时间的购建或者生产活动才能达到预定可使用或者可销售状态的固定资产、投资性房地产和存货等资产”，因此借款费用只能费用化处理，不能资本化。你说的问题很难解决。